【裁判字號】    98,抗,342
【裁判日期】    980805
【裁判案由】    支付命令聲明異議
【裁判全文】
臺灣高等法院臺中分院民事裁定           98年度抗字第342號
抗  告  人  乙○○
相  對  人  比佛利山莊管理委員會
法定代理人  甲○○
上列抗告人因與相對人間支付命令事件聲明異議，對於中華民國
98年 6月16日臺灣台中地方法院98年度事聲字第28號所為裁定提
起抗告，本院裁定如下：
    主  文
抗告駁回。
抗告訴訟費用由抗告人負擔。
    理  由
一、抗告人於民國98年5月25日對原法院98年3月27日所為98年度
    司促字第 13328號支付命令提出異議。原法院以上開支付命
    令係於98年4月3日寄存送達予異議人，本件支付命另於同年
    5月4日已為確定，抗告人於同年5月8日始提起本件異議，已
    逾民事訴訟法第518條期間，其異議為不合法，應予駁回。
二、抗告意旨略以：伊未收受原法院98年度司促字第 13328號支
    付命令，郵務士未確實製作送達通知書二份，一份黏貼於伊
    住居所門首，另一份置於該送達處所信箱或其他適當位置，
    以為送達，伊於98年5月8日於原審法院閱卷後始知有支付命
    令一事，是以送達證書內之記載，與事實有所不符，伊未合
    法收受送達，因此無法於法定期間聲明異議，且此為郵務士
    之疏失所致，爰請求廢棄原裁定云云。
三、按債務人於支付命令送達後，逾20日之不變期間，始提出異
    議者，法院應以裁定駁回之，民事訴訟法第 518條定有明文
    。又送達不能依民事訴訟法第136條、第137條規定為之者，
    得將文書寄存送達地之自治或警察機關，並作送達通知書二
    份，一份黏貼於應受送達人住居所、事務所、營業所或其就
    業處所門首，另一份置於該送達處所信箱或其他適當位置，
    以為送達；寄存送達，自寄存之日起，經10日發生效力，民
    事訴訟法第138條第1項及第2項亦分別定有明文。
四、查抗告人住所位於台中市大石三巷36號，有抗告人戶籍謄本
    附卷可稽（見原法院98年度司促字第 13328號卷）。上開支
    付命令經郵務機關對上址為送達，然未獲會晤本人，亦無受
    領文書之同居人或受僱人，已將該文書於98年4月3日寄存於
    臺中市警察局警察局第六分局何安派出所，並製作送達通知
    書二份，一份黏貼於應受送達人住居所、事務所、營業所或
    其就業處所門首，另一份置於該送達處所信箱或其他適當位
    置，以為送達等情，業經郵務機關於送達證書上註記，有送
    達證書可稽（見原審卷第19頁）。是依首揭規定，該支付命
    令自98年4月3日寄存之日起，經10日即已發生送達效力，不
    因抗告人有無領取或何時領取而影響送達之效力，抗告人遲
    至98年5月8日始對該支付命令提出異議（見原審卷第32頁）
    ，已逾法定不變期間，原法院以其異議不合法予以駁回，並
    無違誤。抗告意旨指摘原裁定不當，求予廢棄，為無理由，
    應予駁回。
五、據上論結，本件抗告為無理由，依民事訴訟法第 492條、第
    95條、第78條，裁定如主文。
中    華    民    國    98    年     8    月     5    日
              民事第三庭    審判長法  官  陳照德
                                  法  官  朱樑
                                  法  官  李平勳
以上正本係照原本作成。
不得再抗告。
                                  書記官  江丞晏
中    華    民    國    98    年     8    月     5    日


司法院資訊處製作；財團法人民間司法改革基金會備份。
